臺灣臺中地方法院刑事判決
110年度交易字第1809號
公  訴  人  臺灣臺中地方檢察署檢察官
被      告  高新富



上列被告因過失傷害案件，經檢察官提起公訴（110年度偵字第
31144號），本院判決如下：
    主    文
高新富犯汽車駕駛人行經行人穿越道不依規定讓行人優先通行之
過失傷害罪，處拘役貳拾伍日，如易科罰金，以新臺幣壹仟元折
算壹日。
    犯罪事實
一、高新富於民國110年7月15日19時4分許，駕駛車牌號碼0000-
    00號自用小客車，沿臺中市北區英士路由南往北方向行駛，
    行經英士路與五權路交岔路口，左轉五權路之際，本應注意
    汽車行經行人穿越道，遇有行人穿越時，應暫停讓行人先行
    通過，且應注意車前狀況，並隨時採取必要之安全措施，而
    依當時天候、道路狀況，並無不能注意之情事，竟疏未注意
    及此，貿然左轉彎，適陳婷郁行經前開交岔路口之行人穿越
    道，因閃避不及而發生擦撞，致陳婷郁受有左側肘挫傷等傷
    害。
二、案經陳婷郁訴由臺中市政府警察局第二分局報告臺灣臺中地
    方檢察署檢察官偵查起訴。
    理    由
壹、證據能力部分：
　　本判決以下所引用被告高新富以外之人於審判外之陳述，檢
    察官、被告均不爭執證據能力，且迄至本院言詞辯論終結前
    亦未聲明異議，本院審酌上開陳述作成之情況並無違法不當
    之情形或證明力明顯過低之瑕疵，依刑事訴訟法第159條之5
    之規定，認均有證據能力。至其餘認定本案犯罪事實之非供
    述證據，亦無違反法定程序取得之情事，依刑事訴訟法第15
    8條之4規定反面解釋，亦具證據能力。
貳、實體部分：
一、訊據被告矢口否認有何過失傷害犯行，辯稱略以：我沒有撞
    到告訴人陳婷郁，告訴人提出診斷證明所受的傷，不是我駕
    車碰撞到她造成的云云。
二、認定犯罪事實所憑之證據及理由：
(一)上開犯罪事實，業據告訴人於警詢、偵訊時指述略以：110
    年7月15日19時10分許，在臺中市北區五權路與英士路口，
    我步行於斑馬線要穿越路口時，我左手肘遭被告所駕駛自小
    客車左轉彎時之左方後照鏡碰撞，當時我朝被告喊了2次，
    被告過一下子才下車，當下我有跟被告說他撞倒我手部、我
    手會痛，被告表示會負責並給我名片，當場並有撥打我的手
    機，也有對我鞠躬道歉等語明確（見偵卷第35至39至、157
    至163頁）。依卷附監視器錄影畫面翻拍照片，被告於案發
    現場，確有下車對告訴人鞠躬之舉（見偵卷第87至89頁），
    再告訴人於案發後於同日晚間8時13分許，經員警為其左手
    肘傷勢拍照，而可見告訴人左手肘處有明顯擦傷痕跡（見偵
    卷第73頁），而告訴人於同日晚間9時6分許，前往中國醫藥
    大學附設醫院就診，經診斷受有「左側肘挫傷」等傷勢（見
    偵卷第41頁），是前開證據資料均足以補強告訴人前開指述
    之真實，堪認告訴人前開指述稱其左手肘遭被告所駕駛自小
    客車左轉彎時之左方後照鏡碰撞等情可採。此由被告前於警
    詢、本院審理程序時均曾自承：我聽到東西碰到車身的聲音
    等語（見偵卷第31頁、本院卷第143頁）即足證之，被告嗣
    改口否認車輛有與告訴人碰撞、懷疑該聲音為告訴人用手杖
    敲擊其車身所致云云，顯屬飾卸之詞，無足採之。此外，並
    有員警職務報告、臺中市政府警察局道路交通事故初步分析
    研判表、道路交通事故現場圖、道路交通事故調查報告表(
    一)(二)、現場及車損照片、臺中市政府警察局交通事故補
    充資料表、路口監視器錄影畫面截圖、車輛詳細資料報表（
    9082-DW）、證號查詢汽車駕駛人（被告）、告訴人刑事告
    訴補充理由狀及附件：①告訴人配偶傳予被告之簡訊②被告名
    片③告訴人及其配偶撥打給被告之通聯紀錄截圖及帳單通聯
    明細、臺灣臺中地方檢察署檢察官勘驗筆錄、GOOGLE地圖1
    紙、告訴人刑事告訴補充理由二狀附件路口監視器錄影畫面
    光碟（見偵卷第25、43至49、59至71、75、80至93、99至10
    1、127、至145、173至181頁及卷附光碟片存放袋）等在卷
    可稽。
(二)按汽車行駛時，駕駛人應注意車前狀況，並隨時採取必要之
    安全措施。次按汽車行近行人穿越道，遇有行人穿越、攜帶
    白手杖或導盲犬之視覺功能障礙者時，無論有無交通指揮人
    員指揮或號誌指示，均應暫停讓行人、視覺功能障礙者先行
    通過，道路交通安全規則第94條第3項、第103條第2項分別
    定有明文。查被告駕駛自小客車，行經行人穿越道時，原應
    注意遇有行人穿越道路時，應暫停讓行人先行通過，並應注
    意車前狀況，隨時採取必要之安全措施，而依當時天侯、道
    路狀況，並無不能注意之情事，竟疏未注意及此，未禮讓行
    人即告訴人，而貿然左轉彎致發生擦撞，其有駕駛過失乙節
    應屬明確。且經臺中市車輛行車事故鑑定委員會就本件車禍
    事故之肇事原因鑑定，亦認本案被告駕駛自小客車，行至設
    有行車管制號誌交岔路口，綠燈起步左轉彎，未注意車前狀
    況、行近行人穿越道、未暫停讓行人先行，為肇事原因（見
    本院卷第71至74頁），亦同此見解。再者，被告有前述過失
    ，其過失行為係造成告訴人受有前揭傷害之原因，被告之過
    失行為與告訴人所受之傷害間，自有相當因果關係，應負過
    失傷害之責。
(三)綜上所述，被告前開所辯，要屬飾卸之詞，不足採信。本案
    事證明確，被告犯行洵堪認定，應依法論科。
三、核被告所為，係犯道路交通管理處罰條例第86條第1項、刑
    法284條第1項前段之汽車駕駛人行經行人穿越道不依規定讓
    行人優先通行之過失傷害罪。應依道路交通管理處罰條例第
    86條第1項規定，加重其刑。至起訴意旨認被告本案係涉犯
    刑法284條第1項前段之過失傷害罪，容有未洽，惟起訴之基
    本社會事實同一，且經本院於111年7月26日審理程序告知被
    告變更後之罪名（見本院卷第186頁），而無礙被告訴訟防
    禦權之行使，爰依法變更起訴法條。
四、爰審酌被告之前科素行（見臺灣高等法院被告前案紀錄表）
    ，其駕駛自小客車，本應注意汽車行經行人穿越道，遇有行
    人穿越時，應暫停讓行人先行通過，且應注意車前狀況，並
    隨時採取必要之安全措施，而依當時天候、道路狀況，並無
    不能注意之情事，竟疏未注意及此，貿然左轉彎，而不慎擦
    撞告訴人，致其受有左側肘挫傷，民事賠償部分業經本院以
    110年度中小字第4469號判決被告應賠償告訴人新臺幣4370
    元及法定利息（見本院卷第175至182頁），經告訴代理人表
    示請求對被告刑事部分加重等語（見本院卷第145頁）等節
    ；兼衡被告自述研究所畢業之教育智識程度，目前退休了，
    經濟靠老人年金，獨居，子女都在國外，有點耳背已經1、2
    年了，最近要去鑑定之生活狀況（見本院卷第144頁）犯後
    猶否認犯行等一切情狀，量處如主文所示之刑，並諭知易科
    罰金之折算標準。
據上論斷，應依刑事訴訟法第299條第1項前段、第300條，道路
交通管理處罰條例第86條第1項、刑法第11條前段、第284條前段
、第41條第1項前段，刑法施行法第1條之1第1項，判決如主文。
本案經檢察官蔣志祥、戴旻諺提起公訴，檢察官劉世豪到庭執行
職務。
中　　華　　民　　國　　111 　年　　9 　　月　　6 　　日
                  刑事第九庭    法  官  陳怡珊
以上正本證明與原本無異。
如不服本判決應於收受判決後20日內向本院提出上訴書狀，並應
敘述具體理由；其未敘述上訴理由者，應於上訴期間屆滿後20日
內向本院補提理由書（均須按他造當事人之人數附繕本）「切勿
逕送上級法院」。
                                書記官  吳韻聆
中　　華　　民　　國　　111 　年　　9 　　月　　6 　　日
附錄本案論罪科刑法條：
道路交通管理處罰條例第86條
（刑責之加重及減輕）
汽車駕駛人，無駕駛執照駕車、酒醉駕車、吸食毒品或迷幻藥駕
車、行駛人行道或行經行人穿越道不依規定讓行人優先通行，因
而致人受傷或死亡，依法應負刑事責任者，加重其刑至二分之一
。
汽車駕駛人，在快車道依規定駕車行駛，因行人或慢車不依規定
，擅自進入快車道，而致人受傷或死亡，依法應負刑事責任者，
減輕其刑。
中華民國刑法第284條
因過失傷害人者，處1年以下有期徒刑、拘役或10萬元以下罰金
；致重傷者，處3年以下有期徒刑、拘役或30萬元以下罰金。